臺灣高雄地方法院民事判決
111年度雄簡字第1992號
原      告  金陽信資產管理股份有限公司

法定代理人  陳雨利  
訴訟代理人  陳信華  
            郭家豪
被      告  周慶順律師即周燦南之遺產管理人
上列當事人間清償借款事件，本院民國111年11月28日辯論終結
，判決如下：
    主  文
原告之訴駁回。
訴訟費用由原告負擔。
    事實及理由
一、原告主張：被繼承人周燦南前於民國93年12月9日向陽信商
    業銀行股份有限公司(下稱陽信銀行)申請信用卡使用，約定
    應於當期繳款截止日前全部清償或繳付最低金額，未依約履
    行則喪失期限利益。詎被繼承人周燦南在95年12月28日繳款
    後未再清償，陽信銀行向其催繳應於96年7月18日前繳款未
    獲回應，尚積欠本金新臺幣（下同）139,275元。嗣原告受
    讓上開債權。而被繼承人周燦南在101年間亡故，被告為其
    遺產管理人自應負清償之責，爰依信用卡契約關係提起本件
    訴訟。並聲明：被告應在管理被繼承人周燦南遺產範圍內給
    付原告139,275元及自106年6月4日起至清償日止按年息百分
    之15計算之利息。
二、被告則以：原告本件請求罹於15年時效無理由等詞置辯。並
    聲明：原告之訴駁回。　　
三、本院之判斷：
  ㈠按請求權，因15年間不行使而消滅。消滅時效，自請求權可
    行使時起算。時效完成後，債務人得拒絕給付，民法第125
    條前段、第128條前段、第144條1項規定甚明。消滅時效，
    因請求、承認、起訴中斷；時效因請求而中斷者，若於請求
    後6個月內不起訴，視為不中斷，民法第129條、第130條分
    別定有明文。又利息債權為從權利。而主權利因時效消滅者
    ，其效力及於從權利，為民法第146條所明定。且此從權利
    包括已屆期之遲延利息在內。
  ㈡原告主張被繼承人周燦南最後一次清償係在95年12月28日，
    嗣後陽信銀行有催告請求等語，是以被繼承人周燦南清償時
    視為其承認本件債務，時效中斷重行起算。陽信銀行嗣雖為
    請求，然原告未證明於6個月內起訴，依前引規定視為不中
    斷。而原告受讓債權後係在111年5月30日起訴請求，有收狀
    章可考( 見本院卷第7頁)。是自被繼承人周燦南95年12月28
    日承認中斷時效重行起算起至原告提起本件訴訟止，已逾15
    年，被告為時效抗辯，拒絕給付，自屬有據。又本件主債權
    之請求權既因時效完成經被告為時效抗辯而歸於消滅，其從
    權利之利息債權請求權亦隨之消滅。
四、綜上所述，原告依信用卡契約之法律關係，請求被告應在管
    理被繼承人周燦南遺產範圍內給付原告139,275元及自106年
    6月4日起至清償日止按年息百分之15計算之利息，為無理由
    ，應予駁回。
五、據上論結，本件原告之訴為無理由，依民事訴訟法第436條
    第2項、第78條，判決如主文。
中　　華　　民　　國　　111 　年　　12　　月　　9　　日
                  高雄簡易庭　法　　　官  楊詠惠
以上正本係照原本作成。
如不服本判決，應於送達後20日內，向本院提出上訴狀並表明上
訴理由，如於本判決宣示後送達前提起上訴者，應於判決送達後
20日內補提上訴理由書（須附繕本）。
中　　華　　民　　國　　111 　年　　12　　月　　9　　日
      　　　　　　　　　　　　書　記　官  蔡佩珊